【裁判字號】    88,重訴,2106
【裁判日期】    890126
【裁判案由】    給付貨款
【裁判全文】
臺灣台北地方法院民事判決  八十八年重訴字第二一○六號
    原      告  特岡工業有限公司
    法定代理人  乙○○
    訴訟代理人  林長泉律師
    被      告  台灣納幸歐股份有限公司
                            設台北市○○○路三一三巷十一號五樓
    法定代理人  甲○○      住.
    訴訟代理人  楊本蓉      住.
右當事人間給付貨款事件，本院判決如左：
    主      文
被告應給付原告新台幣貳仟壹佰肆拾玖萬零拾伍元及自民國八十八年七月一日起至
清償日止，按週年利率百分之五計算之利息。
訴訟費用由被告負擔。
本判決於原告以新台幣柒佰壹拾陸萬元為被告供擔保後，得假執行。
    事      實
甲、原告方面：
  壹、聲明：除假執行擔保金額，如主文第一項所示。
  貳、陳述：
    一、被告於民國（下同）八十五年間陸續向原告訂購電腦外殼及電源供應器等電
        腦週邊設備，合計貨款為新台幣（下同）二千三百九十八萬九千四百五十六
        元，原告已依約交貨完畢，惟被告僅於八十五年十一月間清償二百四十九萬
        九千四百二十一元外，尚欠二千一百四十九萬零三十五元，其中一千九百九
        十一萬八千一百零七元開立十七紙支票，詎屆期清償均遭退票，所欠貨款屢
        經催討迄未獲置理，爰依買賣契約之法律關係請求被告給付二千一百四十九
        萬零三十五元及自支付命令送達翌日起至清償日止，按週年利率百分之五計
        算之利息。
    二、對被告抗辯所為之陳述：
    （一）被告雖於八十六年五月七日簽立切結書承認積欠原告貨款二千一百四十九
          萬零三十五元，並願以巴西聖保羅市之庫存堪用未售出貨品及客戶到期未
          收貨款共約值美金三十萬餘元抵償，若不足再依所付票款逐筆按期兌現償
          還，惟被告並未依約點交存貨並交付證明文件，其貨款債務自未消滅，而
          被告法定代理人甲○○之夫即被告監察人郭建中亦致函原告表明嗣生意好
          轉再還清欠款。
    （二）原告否認被告所言清償之事實，被告應負舉證責任。且果如被告所辯僅清
          償美金即達一百零四萬餘元，折合新台幣約三千餘萬元，顯已超過本件所
          欠貨款甚鉅，要與常情不符，且若已清償理應將支票取回，惟支票均仍在
          原告處，足見被告所辯業已清償貨款要難採信。
  、證據：提出支票暨退票理由單十七件、存證信函暨回執、切結證明書各一件、
      請款明細表、郭建中函各二件為證。
乙、被告方面：
  壹、聲明：駁回原告之訴及假執行之聲請。
  貳、陳述：
      對原告請求之貸款無意見，但被告已清償下列款項：三十萬元、美金二萬元、
      代付倉租美金二萬三千九百五十五元、巴西機械運費稅金美金二千三百元、運
      貨至曼谷運費美金九百七十元、使用被告公司電話費美金五千八百三十元，原
      告公司法定代理人之女於八十六年九月、十月間取回電腦板，另簽立切結書將
      中南美洲債權美金三十三萬元轉讓與原告，並將巴拉圭公司收回款美金六十六
      萬元存貨交予原告法定代理人之子，原告不得請求前揭已清償之款項。
  、證據：提出為證切結證明書、協議書、聲明書各一件為證。
    理      由
一、原告主張：被告於八十五年間陸續向原告訂購電腦外殼及電源供應器等電腦週邊
    設備，原告已依約交貨完畢，被告僅清償二百四十九萬九千四百二十一元外，尚
    欠二千一百四十九萬零三十五元，屢經催討迄未獲置理，爰依買賣之法律關係請
    求被告給付等情；被告則以：被告已為清償款項，原告不得再為請求等語，資為
    抗辯。
二、按當事人主張有利於己之事實者，就其事實有舉證之責任，民事訴訟法第二百七
    十七條著有明文。第按請求履行債務之訴，原告就其所主張債權發生原因之事實
    ，固有舉證之責任，若被告自認此項事實而主張該債權已因清償而消滅，則清償
    之事實，應由被告負舉證之責任，最高法院著有二十八年上字第一九二０號判例
    可資參照。本件原告主張被告向其訂購貨物並已交付，被告尚欠貨款二千百四十
    九萬零三十五元一節，業據提出支票暨退票理由單、存證信函暨回執、切結證明
    書、請款明細表、郭建中函等件為證，復為被告所不爭執，自堪信為真實。被告
    雖辯稱已為清償，惟其提出為證之私文書經原告否認，被告並未證明該等證據之
    真正，且被告提出之證據就客觀形式觀之，亦與原告及系爭債務無關，要難採為
    有利於被告之證據。揆諸前揭說明，被告既未能就其清償之事實盡舉證之責，所
    辯即難採信。
三、從而，原告本於買賣之法律關係請求被告給付二千一百四十九萬零三十五元及自
    支付命令送達翌日即八十八年七月一日起至清償日止，按週年利率百分之五計算
    之利息，洵屬有據，應予准許。
四、假執行之宣告：
    原告陳明願供擔保以代釋明聲請宣告假執行，核無不合，爰酌定相當擔保金額，
    予以准許。
據上論斷：原告之訴為有理由，並依民事訴訟法第七十八條、第三百九十條第二項，
判決如主文。
中      華      民      國    八十九    年      一      月     二十六   日
                                        民事第四庭法      官  劉又菁
右為正本係照原本作成
如對本判決上訴須於判決送達後二十日內向本院提出上訴狀
中      華      民      國    八十九    年      一      月    二十六    日
                                        法院書記官  黃瓊滿


司法院資訊處製作；財團法人民間司法改革基金會備份。
